臺灣基隆地方法院交通事件裁定　　　　　　　　　　九十三年度交聲字第一三八號
　　移送機關　　交通部公路總局台北區監理所基隆監理站
　　聲　請人
　　即異議人　　甲○○　男　二.
右受處分人因違反道路交通管理處罰條例案件，對於交通部公路局台北區監理所基隆
監理站於九十三年六月八日所為之基監字第裁四二─ＱＡ0000000號裁決，聲
明異議，本院裁定如左：
        主  文
原處分撤銷。
甲○○不罰。
        理  由
一、聲請意旨略以：移送機關以其於民國九十三年五月十四日下午一時卅分許，在宜
    蘭縣一九六號縣道三．八公里處之時速限制為六十公里之路段以時速七十九公里
    超速駕駛車號ＬＴ九─五七七號機車，經警方照相逕行舉發，警方又查明該機車
    係以其之名義向位在宜蘭縣羅東鎮○○路四十號之「利祥機車行」所承租，因而
    依道路交通管理處罰條例第四十條第一項、第八十五條第二項之規定對其裁處罰
    鍰新台幣一千二百元並依同條例第六十三條第一項記違規點數一點，然其之身分
    證、駕駛執照、行照、金融卡於九十二年十一月三日遺失，其且於九十二年十一
    月十一申請補發重型機車駕駛執照在案，並非其向「利祥機車行」承租前開機車
    並駕駛，「租用機車切結合約書」上之簽名、指印均非其所為，其非本件實際行
    為人等語。
二、經查：異議人主張其之
    於九十二年十一月十一申請補發重型機車駕駛執照在案，業據其提出補發之重型
    機車駕駛執照影本、補領國民
    「利祥機車行」負責人林萬提出前開「租用機車切結合約書」原本送內政部警
    政署刑事警察局，並命異議人至該局接受指紋採樣，再將「租用機車切結合約書
    」上之指紋與異議人之指紋相比對，發現「租用機車切結合約書承租人欄內署名
    甲○○名上之指紋，經人工析鑑比對，與　貴院送鑑甲○○指紋卡之指紋不符．
    ．．」此有該局九十三年十二月十日刑紋字第０九三０二四五三六０號鑑驗書一
    紙在卷足憑，可見向「利祥機車行」承租ＬＴ九─五七七號機車之人並非異議人
    。又查，依本院開庭所見，異議人長相與冒名甲○○向「利祥機車行」承租ＬＴ
    九─五七七號機車之人所用以租車之甲○○名義之重型機車駕照影本上之照片相
    去甚遠，該重型機車駕照影本顯遭變造。綜上，異議人殆非承租ＬＴ九─五七七
    號機車之人，原處分機關錯認其為承租該車之人，並誤認本件交通違規之責任歸
    屬，而為裁罰之原處分，異議人執此異議，為有理由，爰將原處分撤銷，另為不
    罰之諭知。
三、據上論斷，應依道路交通案件處理辦法第二十條前段，裁定如主文。
中　　　華　　　民　　　國　　九十三　　年　　 十二 　　月　　 十六 　　日
                                臺灣基隆地方法院交通法庭
                                    法    　　官  曾雨明
右正本證明與原本無異。
對於本件裁定如有不服，應於送達後五日內，向本院提出抗告書狀，敘述抗告之理由
，抗告於臺灣高等法院。
                                    書    記　官  王靜敏
中　　　華　　　民　　　國　　九十三　　年　　 十二 　　月　　 十六 　　日
